臺灣新北地方法院民事裁定
111年度重訴字第18號
原      告  呂宏濤  
訴訟代理人  胡智皓律師
被      告  廖淑惠  
上列當事人間請求塗銷抵押權事件，本院裁定如下：
    主  文
原告應於收受本裁定送達之日起五日內補繳第一審裁判費新臺幣
捌萬捌仟陸佰壹拾伍元，逾期未補正，即駁回原告之訴。
　　理  由
一、按訴訟標的之價額，由法院核定。核定訴訟標的之價額，以
    起訴時之交易價額為準；無交易價額者，以原告就訴訟標的
    所有之利益為準，民事訴訟法第77條之1第1、2項定有明文
    。次按以一訴主張數項標的者，其價額合併計算之。但所主
    張之數項標的互相競合或應為選擇者，其訴訟標的價額，應
    依其中價額最高者定之，同法第77條之2第1項亦有明定。又
    因債權之擔保涉訟，以所擔保之債權額為準；如供擔保之物
    其價額少於債權額時，以該物之價額為準，同法第77條之6
    定有明文。末按債務人異議之訴之訴訟標的為該債務人之異
    議權，法院核定此訴訟標的之金額或價額，應以該債務人本
    於此項異議權，請求排除強制執行所有之利益為準（最高法
    院92年度台抗字第659號裁定意旨參照）。
二、經查，本件原告起訴聲明：㈠確認被告就如附表一所示之土
    地、建物（下稱系爭房地），於民國109 年10月14日所設定
    擔保債權金額新臺幣（下同）7,500,000元之最高限額抵押
    權（下稱系爭抵押權）及所擔保之債權不存在。㈡被告應將
    系爭房地如附表二所示之系爭抵押權登記予以塗銷。㈢本院1
    10年度司執字第97861號拍賣抵押物及110年度司執字第1331
    84號強制執行事件所為之強制執行程序，應予撤銷。㈣訴訟
    費用由被告負擔。經核，原告提起本件訴訟之目的為塗銷系
    爭房地上所設定抵押權，本件訴訟標的價額依前揭民事訴訟
    法第77條之6規定，應以擔保債權額7,500,000元與系爭房地
    於起訴時之交易價額，其中價額較低者為據。而關於供擔保
    之系爭房地，因起訴時原告並無向本院陳報具體交易價額為
    何，故本院依職權查詢內政部不動產交易實價查詢服務網，
    與系爭房地建物型態、屋齡、面積等交易條件相仿之週遭房
    地，於本件起訴時相近之110年11月交易單價為每平方公尺
    新臺幣（下同）81,000元，又系爭房屋總面積為290平方公
    尺（計算式：建物編號1：97㎡（層次面積86㎡＋平台11㎡㎡）＋
    建物編號2：97㎡（層次面積86㎡＋陽台11㎡）＋建物編號3：96㎡
    （層次面積86㎡＋陽台10㎡）＝290 ㎡），故系爭房地之價額為2
    3,490,000元（計算式：81,000元/㎡×290㎡＝23,490,000元）
    ，高於擔保債權額，是此部分訴訟標的價額核定為7,500,00
    0元。
三、就原告訴之聲明第三項，其訴訟標的價額依前揭裁定意旨，
    為原告本於異議權而得請求排除系爭執行事件所為強制執行
    程序之所有利益，而被告於上開執行事件對原告聲請強制執
    行之債權為8,844,897元及自109年11月17日起至清償日止按
    年息6%計算之利息，業據本院依職權調取系爭執行事件卷宗
    查閱屬實，故此部分訴訟標的價額為8,844,897元。又上開
    聲明之訴訟標的雖不相同，惟自經濟上觀之，均在於排除被
    告就前揭抵押權之擔保債權為取償，其訴訟目的一致，不超
    出終局標的範圍，依前揭民事訴訟法第77條之2第1項但書規
    定，本件訴訟標的價額應以其中價額最高者即上開第三項聲
    明之訴訟標的價額8,844,897元定之。
四、本件訴訟標的價額經核定為8,844,897元，應徵第一審裁判
    費88,615元。茲依民事訴訟法第249條第1項但書規定，限原
    告於收受本裁定送達後5日內補繳，逾期未繳，即駁回其訴
    ，特此裁定。
中　　華　　民　　國　　111 　年　　1 　　月　　21　　日
                  民事第五庭    法　官　曹惠玲
以上正本係照原本作成。　　　　　　　　　
如不服本裁定關於核定訴訟標的價額部分，應於裁定送達後10日
內向本院提出抗告狀，並繳納抗告費新臺幣1,000元；其餘關於
命補繳裁判費部分，不得抗告。 
中　　華　　民　　國　　111 　年　　1 　　月　　22　　日
　　                            書記官　涂菀君
附表一：
土地標示　　　　　　　　　　　　　　　　　　　　　　　　　　　　　　　             編號 土　　　地　　　坐　　　落        地　目 面　　積  權利範圍  縣　市  鄉鎮市區  段 小段 地　號   平方公尺   １ 新北市  蘆洲區  民族  0000-0000   141.52  5分之2 ２ 新北市  蘆洲區  民族  0000-0000   145.78  5分之1 建物標示　　　　　　　　　　　　　　　　　　　　　　　　　　　　　　　　　             編號  建號  基地坐落  建築式樣主要建築材料及房屋層數  建物面積（平方公尺）    權利範圍     建物門牌    樓層及面積   附屬建物面積   １  00000-000  新北市○○區○○段000000000地號  住宅、室內停車間 鋼筋混凝土造5 層樓  1層層次面積：86   平台：11 全部     新北市○○區○○路000巷00弄0號         ２  00000-000  新北市○○區○○段000000000地號  住家用 鋼筋混凝土造5 層樓  2層層次面積：86   陽台：11 全部     新北市○○區○○路000巷00弄0號2樓         ３  00000-000  新北市○○區○○段0000000000號  住家用 鋼筋混凝土造5 層樓  3層層次面積：86   陽台：10 全部     新北市○○區○○路000巷00弄0號3樓         
附表二：
標的物 登記內容 新北市○○區○○段000000000地號土地 權利種類：最高限額抵押權　　　　　　 登記日期：109 年10月14日　　　　　　 字號：110 年北重他字第012288號　　　 權利人：廖淑惠。　　　　　　　　　　 債務人及債務額比例：呂宏濤，債權額比例全部。　 擔保債權總金額：750 萬元。　　　　　 擔保債權種類及範圍：為債務人對權利人現在（包括過去所負現在尚未清償）及將來所負在本抵押權設定契約書所定最高限額內所負之借款債務。　　　　　 設定權利範圍：5分之2。 新北市○○區○○段000000000地號土地 權利種類：最高限額抵押權　　　　　　 登記日期：109 年10月14日　　　　　　 字號：110 年北重他字第012288號　　　 權利人：廖淑惠。　　　　　　　　　　 債務人及債務額比例：呂宏濤，債權額比例全部。　 擔保債權總金額：750 萬元。　　　　　 擔保債權種類及範圍：為債務人對權利人現在（包括過去所負現在尚未清償）及將來所負在本抵押權設定契約書所定最高限額內所負之借款債務。　　　　　 設定權利範圍：5分之1。 新北市○○區○○段000000000 0號建物 權利種類：最高限額抵押權　　　　　　 登記日期：109 年10月14日　　　　　　 字號：110 年北重他字第012288號　　　 權利人：廖淑惠。　　　　　　　　　　 債務人及債務額比例：呂宏濤，債權額比例全部。　 擔保債權總金額：750 萬元。　　　　　 擔保債權種類及範圍：為債務人對權利人現在（包括過去所負現在尚未清償）及將來所負在本抵押權設定契約書所定最高限額內所負之借款債務。　　　　　 設定權利範圍：1分之1。 新北市○○區○○段000000000 0號建物 權利種類：最高限額抵押權　　　　　　 登記日期：109 年10月14日　　　　　　 字號：110 年北重他字第012288號　　　 權利人：廖淑惠。　　　　　　　　　　 債務人及債務額比例：呂宏濤，債權額比例全部。　 擔保債權總金額：750 萬元。　　　　　 擔保債權種類及範圍：為債務人對權利人現在（包括過去所負現在尚未清償）及將來所負在本抵押權設定契約書所定最高限額內所負之借款債務。　　　　　 設定權利範圍：1分之1。 新北市○○區○○段000000000 0號建物 權利種類：最高限額抵押權　　　　　　 登記日期：109 年10月14日　　　　　　 字號：110 年北重他字第012288號　　　 權利人：廖淑惠。　　　　　　　　　　 債務人及債務額比例：呂宏濤，債權額比例全部。　 擔保債權總金額：750 萬元。　　　　　 擔保債權種類及範圍：為債務人對權利人現在（包括過去所負現在尚未清償）及將來所負在本抵押權設定契約書所定最高限額內所負之借款債務。　　　　　設定權利範圍：1分之1。